【裁判字號】    97,消債清,137
【裁判日期】    980309
【裁判案由】    清算事件
【裁判全文】
臺灣板橋地方法院民事裁定           97年度消債清字第137號
聲  請  人
即債 務 人  甲○○
代  理  人  張金盛律師
相  對  人
即債 權 人  中國信託商業銀行股份有限公司
法定代理人  庚○○
相  對  人
即債 權 人  台新國際商業銀行股份有限公司
法定代理人  戊○○
相  對  人
即債 權 人  友邦國際信用卡股份有限公司
法定代理人  己○○
相  對  人
即債 權 人  渣打國際商業銀行股份有限公司
法定代理人  乙○○
相  對  人
即債 權 人  遠東國際商業銀行股份有限公司
法定代理人  丙○○
相  對  人
即債 權 人  臺北富邦商業銀行股份有限公司
法定代理人  丁○○
上列當事人因消費者債務清理事件聲請清算，本院裁定如下：
    主  文
債務人甲○○自中華民國九十八年三月九日下午四時起開始清算
程序，並同時終止清算程序。
聲請程序費用新臺幣壹仟元由聲請人負擔。
    理  由
一、按法院開始清算程序之裁定，應載明其年、月、日、時，並
    即時發生效力；債務人之財產不敷清償清算程序之費用時，
    法院應裁定開始清算程序，並同時終止清算程序，消費者債
    務清理條例第83條第1項、第85條第1項分別定有明文。
二、本件債務人主張：其有不能清償債務之情事，前已提出債權
    人清冊，以書面向最大債權金融機構請求共同協商債務清償
    方案，惟協商不成立。又債務人名下並無財產，雖有向南山
    人壽投保「個人壽險險150 萬元（保單編號Ｚ000000000）」
    及「個人傷害險616 萬4,382 元（保單編號Ｚ000000000）」
    ，但均無殘值。債務人復未經法院裁定開始更生程序或許可
    和解或宣告破產，爰向本院聲請清算等語。經查：債務人所
    主張之上開事實，業據提出戶籍謄本、前置協商不成立通知
    書、債權人清冊、財政部臺灣省南區國稅局96年度綜合所得
    稅各類所得資料清單、財政部臺灣省南區國稅財產歸屬資料
    清單等為證。此外，本件又查無債務人有消費者債務清理條
    例第6 條第3 項、第8 條或第82條第2 項所定駁回清算聲請
    之事由存在，則債務人聲請清算，應屬有據。再查，依據債
    務人所提補正狀，前開保險契約如於98年2 月終止，並無剩
    餘價值等情，有保險費墊繳通知單（Ｚ000000000）及保險費
    墊繳通知單（Ｚ000000000）在卷可佐，而聲請人又無其他財
    產，有聲請人所提出之財產及收入狀況說明書、財政部臺灣
    省南區國稅財產歸屬資料清單可稽，足認債務人之財產應不
    敷清償清算程序之費用，爰依上開規定裁定開始本件清算程
    序，並同時終止清算程序。
中    華    民    國    98    年    3     月    9     日
              民事第一庭    法      官  黃信滿
上為正本係照原本作成
開始清算程序之裁定不得抗告，如不服同時終止清算程序之裁定
，應於裁定送達後10日內，以書狀向本院提出抗告，並繳納抗告
費新臺幣1千元。
中    華    民    國    98    年    3     月    9     日
                            書  記  官  林月蓉


司法院資訊處製作；財團法人民間司法改革基金會備份。
